【裁判字號】    98,訴,1535
【裁判日期】    990119
【裁判案由】    違反毒品危害防制條例
【裁判全文】
臺灣屏東地方法院刑事判決              98年度訴字第1535號
公  訴  人  臺灣屏東地方法院檢察署檢察官
被      告  甲○○
上列被告因違反毒品危害防制條例案件，經檢察官提起公訴（98
年度毒偵字第1533號、第1669號），嗣被告於本院準備程序進行
中先就被訴事實為有罪之陳述，本院告知被告簡式審判之旨，並
聽取當事人之意見後，本院合議庭裁定改由受命法官獨任依簡式
審判程序審理，判決如下：
    主  文
甲○○施用第一級毒品，累犯，處有期徒刑捌月。又施用第二級
毒品，累犯，處有期徒刑肆月，扣案之甲基安非他命吸食器壹組
沒收銷燬。又施用第一級毒品，累犯，處有期徒刑拾壹月。應執
行有期徒刑壹年柒月，扣案之甲基安非他命吸食器壹組沒收銷燬
。
    事  實
一、甲○○前於民國92年間，因施用毒品案件，經法院裁定送觀
    察勒戒後，認無繼續施用毒品傾向，而於92年12月2 日執行
    完畢，並經臺灣屏東地方法院檢察署檢察官以92年度毒偵字
    第1899號為不起訴處分確定。再於94年間，因竊盜、搶奪等
    案件，分別經本院以94年度易字第318 號判處有期徒刑7 月
    、臺灣高等法院高雄分院以94年度上訴字第395 號判處有期
    徒刑10月，合併定應執行有期徒刑1 年2 月後，再與所犯施
    用毒品案件經臺灣高等法院高雄分院94年度上訴字第936 號
    判處之有期徒刑7 月接續執行，迨於95年12月11日執行完畢
    。詎其仍不知戒斷毒癮，復於98年6 月11日下午4 時許，在
    屏東縣恆春鎮○○里○○路117 巷39號住處，以將第一級毒
    品海洛因加水置入針筒注射之方式施用海洛因1 次。甲○○
    於98年6 月18日、7 月11日因另案接受警方人員詢問時主動
    自白供述上情而為自首。
二、甲○○另於98年8 月5 日上午10時許，在上開住處以將第二
    級毒品甲基安非他命置入吸食器，燒烤後吸其煙霧之方式施
    用甲基安非他命1 次。又於同年9 月16日上午10時許，在恆
    春鎮署立恆春旅遊醫院廁所，以將海洛因加水置入針筒注射
    之方式施用海洛因1 次。嗣於98年9 月17日下午1 時50分許
    ，在上開住處遭警查獲，並扣得其所有、供其施用甲基安非
    他命所用之吸食器1 組（初檢呈甲基安非他命陽性反應），
    甲○○事後於警、偵訊中自白供述上情。
三、案經屏東縣政府警察局恆春分局報請臺灣屏東地方法院檢察
    署檢察官偵查起訴。
    理  由
一、本件被告甲○○所犯係死刑、無期徒刑或最輕本刑為3 年以
    上有期徒刑以外之罪，亦非屬臺灣高等法院管轄第一審之案
    件，其於準備程序中就被訴事實為有罪陳述，經本院告知簡
    式審判程序之旨，並聽取當事人意見後，本院合議庭依刑事
    訴訟法第273 條之1 第1 項為裁定，由受命法官獨任進行簡
    式審判程序。又簡式審判程序之證據調查，依刑事訴訟法第
    273 條之2 規定，不受同法第159 條第1 項審判外陳述排除
    之限制；再被告對於卷內各項證據亦不爭執證據能力，復無
    事證顯示有何違法取得或類此瑕疵之情，故卷內所列各項證
    據，自均有證據能力，合先敘明。
二、上揭犯罪事實，業據被告甲○○於本院審理中坦承不諱，其
    於98年9 月10日採集之頭髮經送驗結果於98年3 月至9 月之
    區段呈嗎啡、甲基安非他命陽性反應、98年9 月17日採集之
    尿液經送驗結果呈嗎啡陽性反應等情，亦有法務部調查局98
    年11月23日調科壹字第09 800582350號鑑定書1 份、屏東縣
    政府警察局恆春分局辦理毒品防制條例案尿液送檢人真實姓
    名對照表、臺灣檢驗科技股份有限公司濫用藥物尿液檢驗報
    告各1 紙在卷可稽，上述鑑驗結果，係檢驗機關本於專業知
    識及以精密儀器或科學檢驗方法所得之結論，自可憑信。是
    認被告之任意性自白與事實相符，堪採信為證據。從而
    本件罪證明確，被告犯行洵足認定，應依法論科。
三、按海洛因及甲基安非他命分屬毒品危害防制條例第2 條第2
    項第1 款、第2 款規定之第一級及第二級毒品，均不得持有
    及施用，核被告甲○○所為，分別係犯毒品危害防制條例第
    10 條 第1 項之施用第一級毒品罪及同法條第2 項之施用第
    二級毒品罪。被告施用前後之持有第一級毒品及第二級毒品
    之低度行為，分別為其施用第一級毒品與第二級毒品之高度
    行為所吸收，均不另論罪，又被告於如事實欄所述之不同時
    間、地點所犯前開3 罪間，犯意各別，罪名、行為且互殊，
    應予分論併罰。另被告有上揭犯罪事實欄所述經有期徒刑宣
    告及執行完畢之情形，此有臺灣高等法院被告前案紀錄表1
    份附卷可按，被告於有期徒刑執行完畢後，5 年以內故意再
    犯本件均為有期徒刑以上之罪，皆構成累犯，均應依刑法第
    47 條 第1 項規定予以加重其刑。被告於事實欄一部分之犯
    行係於他案偵辦中為警詢問時，於有偵查犯罪職權之警員發
    覺其施用毒品前，即主動承認施用毒品，並先後同意採尿及
    採集頭髮送驗而查獲等情，業據被告供述在卷，並有查獲施
    用毒品案件報告表1 紙附卷可稽（見屏東縣政府警察局恆春
    分局刑案偵查卷宗恆警刑益字第0980012316號卷第1 頁），
    堪認被告係對於未發覺之罪自首而受裁判，爰依刑法第62條
    前段之規定減輕其刑，並就事實欄一部分之犯行依法先加後
    減。爰審酌被告前已因施用毒品犯行經觀察勒戒之執行，竟
    仍故態復萌，復行施用毒品不輟，無視於毒品對於自身健康
    之戕害及國家對於杜絕毒品犯罪之禁令，惟衡酌施用毒品係
    屬自戕行為，犯罪手段尚屬平和，亦未因此而危害他人，所
    生損害尚非鉅大，且被告於犯後於本院審理時坦承犯行，尚
    見悔意之犯罪後態度，另施用毒品者均有相當程度之成癮性
    及心理依賴，其犯罪心態與一般刑事犯罪之本質並不相同，
    應側重適當之醫學治療及心理矯治為宜等一切情狀，爰分別
    量處如主文所示之刑，並定其應執行之刑，以資懲儆。又扣
    案之甲基安非他命吸食器1 組，經被告供稱係供其施用毒品
    之用，且為警以簡易快速篩檢試劑均檢測出甲基安非他命陽
    性反應，有採證照片附卷可查，而上開扣案物品上殘存之毒
    品，依現行檢驗方式乃以刮除方式為之，仍會摻殘若干毒品
    無法分離，故應一併視為毒品，並依毒品危害防制條例第18
    條第1 項前段之規定併宣告沒收銷燬之。
據上論斷，應依刑事訴訟法第273 條之1 第1 項、第299 條第1
項前段，毒品危害防制條例第10條第1 項、第2 項、第18條第1
項前段，刑法第11條、第47條第1 項、第62條前段、第51條第5
款，判決如主文。
本案經檢察官曾士哲到庭執行職務
中    華    民    國    99    年    1     月    19    日
                  刑事第四庭    法  官  李謀榮
以上正本證明與原本無異。
如不服本判決應於收受判決後10日內向本院提出上訴書狀，並
應敘述具體理由；其未敘述上訴理由者，應於上訴期間屆滿後
20日內向本院補提理由書（均須按他造當事人之人數附繕本）
「切勿逕送上級法院」。
中    華    民    國    99    年    1     月    20    日
                                書記官  蔡進吉
附錄本案所犯法條全文
毒品危害防制條例第10條
施用第一級毒品者，處6月以上5年以下有期徒刑。
施用第二級毒品者，處3年以下有期徒刑。

司法院資訊處製作；財團法人民間司法改革基金會備份。
